臺灣苗栗地方法院刑事判決　　　　　　　96年度易緝字第23號
公　訴　人　臺灣苗栗地方法院檢察署檢察官
被　　　告　甲○○
　　　　　　　　　　號3樓之2.
　　　　　　　　　　另案於臺灣高雄第二監獄執行中
上列被告因竊盜案件，經檢察官提起公訴（臺灣苗栗地方法院檢
察署95年度偵字第2319號、第2386號），及移送併辦（臺灣高雄
地方法院檢察署94年度偵字第28583 號），本院以簡式審判程序
審理，判決如下：
    主  文
甲○○共同連續犯攜帶兇器竊盜罪，累犯，處有期徒刑壹年肆月
，減為有期徒刑捌月，扣案扳手壹支、手套壹雙均沒收。
　　事  實
一、甲○○前因竊盜案件，經臺灣高雄地方法院以88年度易字第
    3141號，判處有期徒刑1 年4 月確定，於民國90年10月29日
    縮短刑期執行完畢（構成累犯）；又因恐嚇案件，經臺灣板
    橋地方法院以92年度易字第1980號，判處有期徒刑1 年確定
    ，於93年12月3 日縮短刑期執行完畢（構成累犯）。詎其仍
    不知悔改，先與張正順（此次竊盜犯行為另外之竊盜案件確
    定判決效力所及，經臺灣桃園地方法院檢察署檢察官以95年
    度偵字第19652 號、第19654 號為不起訴處分確定）、綽號
    「阿勇」的成年男子3 人；其復與邱翊華（業經本院以95年
    度易字第511 號判處有期徒刑1 年6 月確定）2 人，共同基
    於意圖為自己不法所有之犯意聯絡，於下列時、地，以下列
    之方法，連續竊乙○○、丙○○如下所示之車輛。
（一）甲○○於94年11月20日某時，與張正順、「阿勇」等3 人
      ，在桃園縣平鎮市○○路102 號旁，共同竊取乙○○所有
      靠行登記於景山交通股份有限公司（以下稱景山公司），
      車牌號碼為276-ＡＪ號營業大貨車。
（二）邱翊華於95年4 月23日凌晨1 時55分許，駕駛車號為4483
      -FB 號之BMW 廠牌白色自用小客車，附載甲○○，至苗栗
      縣後龍鎮南港里9 鄰70-1號旁，由邱翊華在車上把風，並
      由甲○○下車，雙手戴1 雙白色手套，復持客觀上對人之
      生命身體產生危險，足供兇器使用之扳手乙支，竊取丙○○所有、車牌號碼為MV-165號營業用大貨車乙輛。於得手
      後，由甲○○駕駛上開營業用大貨車離開該處，邱翊華則
      駕駛原車離開上址。嗣於同日凌晨2 時5 分許，甲○○因
      故將上開竊得之大貨車，停靠在苗栗縣後龍鎮中南橋下慢
      車道時，為丙○○之友人鄭育倫發現後當場逮捕，並報警
      查獲，經警當場扣得其2 人作案用之手套乙雙。惟邱翊華
      發現甲○○遭逮捕後，旋即駕車駛離該處而逃逸，嗣經警
      循線於邱翊華之車上，扣得其2 人作案用之扳手1 支。
二、案經苗栗縣警察局竹南局報請臺灣苗栗地方法院檢察署檢察
    官偵查起訴，及內政部警政署刑事警察局移請臺灣高雄地方
    法院檢察署檢察官偵查後移送併辦。
    理  由
一、本件訊據被告甲○○對於上述犯罪事實坦承不諱（參臺灣高
    雄地方法院檢察署94年度偵字第28583 號卷第6 至8 頁、第
    30至31頁、95年度偵字第5532號卷第18頁，本院96年10月25
    日準備程序筆錄、審判筆錄），核與證人鄭育倫證述的情節
    相符（參本院95年度易字第511 號卷95年12月27日審判筆錄
    第3 至6 頁，臺灣苗栗地方法院檢察署95年度偵字第2319號
    卷第41至42頁），復與被害人乙○○、丙○○證述的失竊情
    節相合（臺灣高雄地方法院檢察署95年度偵字第5532號卷第
    10至11頁，臺灣苗栗地方法院檢察署95年度偵字第2319號卷
    第13至14頁、第41至42頁），且與共犯張正順、共同被告邱
    翊華陳述的情節若合符節（參臺灣苗栗地方法院檢察署95年
    度偵字第2319號卷第36至38頁）。此外，復有被害人乙○○
    指認車輛照片2 張、被害人乙○○之零件明細表1 張、贓物
    認保管單1 張、桃園縣政府警察局車輛協尋證明單1 張、高
    雄縣警察局尋獲證明單1 張（以上參臺灣高雄地方法院檢察
    署95年度偵字第5532號卷第12至14頁）、被害人丙○○贓物
    認領保管單1 張、車籍作業系統- 查詢認可資料1 份、駕駛
    執照及行車執照各1 份、照片5 張、扣押物品清單（參臺灣
    苗栗地方法院檢察署95年度偵字第2319號卷第15頁、第18至
    20 頁 、第21至22頁）、臺灣桃園地方法院檢察署檢察官95
    年度偵字第19652 號、第19654 號為不起訴處分書（附於本
    院96年度易緝字第23號卷內）附卷可稽。又有手套1 雙、扳
    手1 支扣案可佐。由此可見，其上述自白與犯罪事實相符，
    其前述竊盜犯行，洵堪認定。
二、核被告甲○○所為，係犯刑法第321 條第1 項第4 款之結夥
    3 人竊盜罪「事實欄一（一）部分」、刑法第321 條第1 項
    第3 款之攜帶兇器竊盜罪「事實欄一（二）部分」。其與張
    正順、及成年人「阿勇」3 人，及與被告邱翊華2 人，分別
    就上述的竊盜犯行，各自有犯意聯絡與行為分擔，均為共同
    正犯。又其先後2 次加重竊盜犯行，時間緊接，罪名與構成
    要件相同，顯係基於概括犯意而為，為連續犯【被告於行為
    後，刑法第56條連續犯之規定，業於94年2 月2 日修正公布
    刪除，並於95年7 月1 日施行，則被告之犯行，因行為後新
    法業已刪除連續犯之規定，此刪除雖非犯罪構成要件之變更
    ，但顯已影響行為人刑罰之法律效果，自屬法律有變更，依
    新法第2 條第1 項規定，比較新、舊法結果，仍應適用較有
    利於被告之行為時法律即舊法論以連續犯（最高法院95年第
    8 次刑事庭會議決議參照）】，應依修正前刑法第56條之規
    定論以1 罪，從情節較重之攜帶兇器加重竊盜罪處斷「犯罪
    事實欄一（二）部分」，並加重其刑【又被告甲○○就事實
    欄一（一）部分之竊盜犯行，雖未經起訴，但與事實欄一（
    二）部分的竊盜犯行，具有修正前刑法連續犯裁判上一罪關
    係，為審判效力所及，且經檢察官移送併辦在案，本院自得
    予以審究，附此敘明。】。被告有犯罪事實欄所載的竊盜、
    恐嚇等案件，經前述法院判處有期徒刑確定後，分別於上述
    時間執行完畢，此有臺灣高等法院被告前案紀錄表在卷可佐
    。其受有期徒刑執行完畢，5 年內「故意」再犯本案有期徒
    刑以上之罪，應論以累犯，應依修正後刑法第47條第1 項規
    定加重其刑【被告於行為後之刑法第47條累犯之規定雖有修
    正，但不論依修正前刑法第47條或修正後刑法第47條第1 項
    之規定，均構成累犯，毋庸依刑法第2 條第1 項之規定，為
    新舊法比較，而應依一般法律適用原則，適用裁判時刑法第
    47條第1 項之規定，論以累犯（參照最高法院95年11月7 日
    第21次刑事庭會議決議及95年度台上字第7241號判決意旨）
    】。爰審酌被告年輕力強，不思以正當途徑賺取金錢，竟連
    續竊得被害人乙○○等2 人之車輛，破壞他人對財產權之支
    配，實不可取。但衡酌被告犯罪後坦承犯行，犯後態度尚佳
    。復斟酌被告犯罪之目的、犯罪之手段、智識程度、所生之
    危害及所竊得之車輛2 部價值甚高等一切情狀，量處如主文
    所示之刑。又查，被告上述竊盜罪的時間，係在96年4 月24
    日之前，所犯均符合中華民國九十六年罪犯減刑條例所定之
    減刑條件，爰依同條例第2 條第1 項第3 款之規定，減其宣
    告刑二分之一，故減為如主文所示之刑。末查，扣案之手套
    1 雙、扳手1 支，係被告所有且供其犯竊盜罪之用，應刑法
    第38條第1 項第2 款之規定沒收之。
據上論斷，應依刑事訴訟法第284 條之1 、第273 條之1 第1 項
、第299 條第1 項前段，刑法第2 條第1 項、第28條、修正前刑
法第56條、刑法第321 條第1 項第3 款、第47條第1 項、第38條
第1 項第2 款，中華民國九十六年罪犯減刑條例第2 條第1 項第
3 款、第7 條，判決如主文。
本案經檢察官陳佞如到庭執行職務。
中　　華　　民　　國　　96　　年　　10　　月　　31　　日
                  刑事第三庭  法  官  呂曾達
以上正本證明與原本無異。
如不服本判決，應於判決送達後10日內向本院提出上訴狀（應抄
附繕本），其未敘述上訴理由者，應於上訴期間屆滿後20日內補
提理由書狀於本院，上訴於臺灣高等法院臺中分院。告訴人或被
害人如對於本判決不服者，應具備理由請求檢察官上訴，其上訴
期間之計算係以檢察官收受判決正本之日期為準。
                              書記官  許千士
中　　華　　民　　國　　96　　年　　10　　月　　31　　日
附錄本案論罪科刑法條全文：
刑法第321條第1項第3款。
中華民國刑法第321條
（加重竊盜罪）
犯竊盜罪而有左列情形之一者，處 6 月以上、 5 年以下有期徒
刑：
一  於夜間侵入住宅或有人居住之建築物、船艦或隱匿其內而犯
    之者。
二  毀越門扇、牆垣或其他安全設備而犯之者。
三  攜帶兇器而犯之者。
四  結夥三人以上而犯之者。
五  乘火災、水災或其他災害之際而犯之者。
六  在車站或埠頭而犯之者。
前項之未遂犯罰之。
